---
title: "Os filmes da Emma Watson"
author: "Hadrizia Santos"
date: "22 de junho de 2018"
output:
    html_document:
    df_print: paged
theme: sandstone
---

  Emma Watson é conhecida mundialmente como a Hermione de Harry Potter, mas seu trabalho vai muito além. Além destes, a atriz participou de vários outros filmes ótimos e que são sucesso no mundo todo.
  Abaixo tem-se os tipos de filmes da atriz de acordo com as avaliações dos usuários do Rotten Tomatoes e o sucesso de bilheteria:
```{r echo=FALSE, message=FALSE, warning=FALSE}
library(tidyverse)
library(here)
library(cluster)
library(plotly)
library(ggdendro)

source(here::here("code/lib.R"))
theme_set(theme_report())

knitr::opts_chunk$set(tidy = FALSE,
                      fig.width = 6,
                      fig.height = 5,
                      echo = TRUE)

paleta = c("#404E4D",
           "#92DCE5",
           "#938BA1",
           "#2D3142",
           "#F4743B")
```

```{r echo=FALSE, message=FALSE, warning=FALSE}
## ANTES DE USAR
# Para criar data/movies.csv
anne_hathaway = import_data("emma_watson") #ou com o ator/atriz que você escolher
filmes = read_imported_data()
```


```{r echo=FALSE, message=FALSE, warning=FALSE, eval=FALSE}
filmes %>% 
    ggplot(aes(x = ano, y = bilheteria)) + 
    geom_point(size = 4, color = paleta[1]) 
```



```{r echo=FALSE, message=FALSE, warning=FALSE, eval=FALSE}
filmes %>% 
    ggplot(aes(x = bilheteria)) + 
    geom_histogram(fill = paleta[2], color = "black", bins = 5) + scale_x_log10() + geom_rug()
```

```{r echo=FALSE, message=FALSE, warning=FALSE, eval=FALSE}
filmes %>% 
    ggplot(aes(x = avaliacao)) + 
    geom_histogram(binwidth = 10, boundary = 0, fill = paleta[3], color = "black") + 
    geom_rug(size = .5) 
```
```{r echo=FALSE, message=FALSE, warning=FALSE, eval=FALSE}
p = filmes %>% 
    ggplot(aes(x = avaliacao, y = bilheteria, label = filme)) + 
    geom_jitter(width = .05, alpha = .3, size = 3) + 
    labs(x = 'Avaliação')

ggplotly(p)
```
```{r echo=FALSE, message=FALSE, warning=FALSE}
agrupamento_h = filmes %>% 
    mutate(nome = paste0(filme, " (av=", avaliacao, ")")) %>% 
    as.data.frame() %>% 
    column_to_rownames("filme") %>% 
    select(avaliacao) %>%
    dist(method = "euclidean") %>% 
    hclust(method = "centroid")

agrupamento_h_2d = filmes %>% 
    mutate(bilheteria = log10(bilheteria)) %>%
    mutate_at(vars(avaliacao, bilheteria), 
              funs(scale)) %>% 
    as.data.frame() %>%
    column_to_rownames("filme") %>%
    select(avaliacao, bilheteria) %>%
    dist(method = "euclidean") %>% 
    hclust(method = "ward.D")


#ggdendrogram(agrupamento_h_2d, rotate = T, size = 2, theme_dendro = F) + 
#    labs(y = "Dissimilaridade", x = "", title = "Dendrograma")
```

```{r echo=FALSE, message=FALSE, warning=FALSE}
get_grupos <- function(agrupamento, num_grupos){
    agrupamento %>% 
        cutree(num_grupos) %>% 
        as.data.frame() %>% 
        mutate(label = rownames(.)) %>% 
        gather(key =  "k", value = "grupo", -label) %>% 
        mutate(grupo = as.character(grupo))
}

atribuicoes = get_grupos(agrupamento_h_2d, num_grupos = 1:6)

atribuicoes = atribuicoes %>% 
    left_join(filmes, by = c("label" = "filme"))

#atribuicoes %>% 
#    mutate(bilheteria = log10(bilheteria)) %>%
#    ggplot(aes(x = bilheteria, y = avaliacao, colour = grupo)) + 
#    geom_jitter(width = .02, height = 0, size = 1.6, alpha = .6) + 
#    facet_wrap(~ paste(k, " grupos")) + 
#    scale_color_brewer(palette = "Dark2") + coord_flip()
```

```{r echo=FALSE, message=FALSE, warning=FALSE}
k_escolhido = 5

p <- atribuicoes %>% 
    filter(k == k_escolhido) %>% 
    mutate(grupo = 
               case_when(grupo == '1' ~ 'baixa_avaliacao_baixa_bilheteria',
                         grupo == '2' ~ 'alta_avaliacao_alta_bilheteria',
                         grupo == '3' ~ 'media_avaliacao_baixa_bilheteria',
                         grupo == '4' ~ 'alta_avaliacao_baixa_bilheteria',
                         grupo == '5' ~ 'media_avaliacao_alta_bilheteria')
           ) %>%
    ggplot(aes(x = bilheteria, y = avaliacao, colour = grupo, label = label)) + 
    geom_jitter(width = .02, height = 0, size = 3, alpha = .6) + 
    facet_wrap(~ paste("Os ", k, " tipos de filmes da Emma Watson")) + 
    scale_color_brewer(palette = "Dark2") + 
    labs(x = "Bilheteria", y = "Avaliação") + coord_flip() + 
    theme(legend.position = "none") + scale_x_log10()

ggplotly(p)
```

### Os tipos de filme da atriz
  
* Fracasso de bilheteria e com baixa avaliação dos usuários, que são os filmes que foram sucesso entre o público e mal avaliados pelos críticos do Rotten Tomatoes, composto de só um filme: The circle, o mais recente da atriz, que não agradou nem o público e nem os críticos;
    
* Fracasso de bilheteria e com média avaliação dos usuários, que são os filmes que foram sucesso entre o público e com avaliação mediana pelos críticos do Rotten Tomatoes, composto do filme The Bling Ring, que menos agradou o público e teve nota mediana dos usuários;

* Sucesso de bilheteria e com média avaliação dos usuários, que são os filmes que foram sucesso entre o público e com avaliação mediana pelos críticos do Rotten Tomatoes, composto pelo filme The Tale of Despereaux, animação que deve ter conquistado o público infantil, mas com nota bem mediana dada pelos críticos;
  
* Sucesso de bilheteria e com alta avaliação dos usuários, que são os filmes que foram sucesso entre o público e bem avaliados pelos críticos do Rotten Tomatoes, estando aqui todos os filmes de Harry Potter, Noah, This is the end e o filme de maior sucesso de bilheteria da atriz: Beauty and the beast, que consquistaram tanto o público quanto os críticos;

* Fracassos de bilheteria e com alta avaliação dos usuários, que são os filmes que foram fracasso entre o público e com avaliação alta dos críticos do Rotten Tomatoes, composto por My Week With Marilyn e The Perks of Being a Wallflower, que consquistaram os críticos, mas nem tanto o público.
